臺灣高雄地方法院民事裁定　　　　　　　110年度聲字第209號
聲　請　人　顏世樺　


相　對　人　孟毅　　
上列當事人間聲請停止執行事件，本院裁定如下：
    主  文
聲請人以新臺幣參萬元供擔保後，本院一一○年度司執字第七七
三七○號清償票款強制執行事件之強制執行程序，於本院一一○
年度審訴字第一二二八號確認債權不存在等事件判決確定前應暫
予停止。
    理  由
一、聲請意旨略以：相對人前執本院110 年度司票字第4299號民
    事裁定（下稱系爭裁定）向本院聲請對伊之財產強制執行，
    經本院以110 年度司執字第77370 號清償票款強制執行事件
    （下稱系爭執行事件）受理。惟相對人是執伊於民國107 年
    7 月8 日簽發之票據號碼351353號、票面金額新臺幣（下同
    ）18萬元之本票（下稱系爭本票）向本院聲請而取得系爭裁
    定，但系爭本票是伊因參與第三人王道強所召集之合會而簽
    發，以擔保伊於得標後會按月繳納死會會款，而伊嗣已按月
    繳納會款清償完畢，但伊於108 年12月2 日付清死會會款後
    ，王道強未及返還系爭本票即於108 年12月底死亡，因王道
    強無任何親人而無繼承人保管、處理遺物，致系爭本票遭相
    對人不法取得，佯以執票人地位自居而行使票據上權利，相
    對人取得系爭本票顯屬惡意，且是以不相當對價取得，伊自
    得對抗相對人，且依票據法第14條第1 項、第2 項規定，相
    對人不得享有票據上之權利，是伊與相對人間就系爭本票無
    任何債權債務關係存在，伊業已就此依法提起債務人異議之
    訴，爰依強制執行法第18條第2 項之規定，聲請停止系爭執
    行事件之執行程序等語。
二、按有回復原狀之聲請，或提起再審或異議之訴，或對於和解
    為繼續審判之請求，或提起宣告調解無效之訴、撤銷調解之
    訴，或對於許可強制執行之裁定提起抗告時，法院因必要情
    形或依聲請定相當並確實之擔保，得為停止強制執行之裁定
    ，強制執行法第18條第2 項定有明文。又法院依強制執行法
    第18條第2 項定擔保金額而准許停止強制執行之裁定者，該
    項擔保係備供債權人因停止執行所受損害之賠償，其數額應
    依標的物停止執行後，債權人未能即時受償或利用該標的物
    所受之損害額，或其因另供擔保強制執行所受之損害額定之
    ，非以標的物之價值或其債權額為依據，最高法院86年度台
    抗字第442 號裁定意旨可供參酌。
三、經查：
  ㈠相對人前執系爭裁定以聲請人應給付18萬元及自107 年7 月
    8 日起至清償日止按週年利率6%計算之違約金而聲請強制執
    行，由本院以系爭執行事件受理後，即查封聲請人名下坐落
    高雄市○○區○○○段000 ○0 地號土地（1000分之51）及
    其上同段841 建號即門牌號碼高雄市○○區○○○路000 巷
    00○0 號建物（下合稱系爭房地）等情，業經本院依職權調
    取上開執行事件卷宗核閱無誤。又聲請人業以系爭本票所擔
    保債權早經清償完畢，相對人惡意、以不相當對價取得系爭
    本票，其得對抗相對人，且相對人不得享有票據權利，系爭
    本票債權不存在等為由，對相對人提起債務人異議之訴，並
    經本院以110 年度審訴字第1228號確認債權不存在等事件受
    理，亦經本院調取該卷宗核閱無誤，則依前開規定，聲請人
    聲請本院許其提供相當並確實之擔保，停止系爭執行事件之
    執行程序，應係有據。
  ㈡相對人聲請強制執行之債權額為18萬元及自107 年10月5 日
    起至清償日止按週年利率6%計算之利息，而系爭房地經本院
    執行處囑託吳玉祥建築師事務所鑑價，鑑定結果價值236 萬
    元，有鑑估報告書附於系爭執行卷宗可查，則系爭執行事件
    之執行程序如予以停止，將導致相對人不能即時由系爭房地
    拍賣所得價額受償而可能受有損害。又參酌聲請人提起之債
    務人異議之訴，標的金額未逾150 萬元，為不得上訴第三審
    之案件，另依其爭執之難易程度，並參考各級法院辦案期限
    實施要點第2 條規定，民事第一審、第二審案件辦案期限分
    別為1 年4 月、2 年，共計3 年4 月，訴訟期間應可評估約
    3 年4 月，預估相對人因停止本件強制執行程序可能受損害
    額為3 萬元（計算式：180000×5%×40/12 ＝30000 ），爰
    酌定本件擔保金額為3 萬元。
四、依強制執行法第18條第2 項，裁定如主文。
中    華    民    國   110    年    11    月    19    日
                  民事第二庭  法  官  楊淑儀
為正本係照原本作成。
如對本裁定抗告須於裁定送達後10日內向本院提出抗告狀，並繳
納裁判費新臺幣1,000元。
中    華    民    國   110    年    11    月    19    日
                              書記官  詹立瑜